【裁判字號】    91,訴,870
【裁判日期】    920415
【裁判案由】    違反毒品危害防制條例
【裁判全文】
臺灣屏東地方法院刑事判決                          九十一年度訴字第八七號
    公  訴  人  臺灣屏東地方法院檢察署檢察官
    被      告  甲○○
右列被告因違反毒品危害防制條例案件，經檢察官提起公訴（九十一年度毒偵字第一
一三六號）及移送併辦（九十二年度毒偵字第一三六、第四三九號、九十一年度毒偵
字第一五三四號），本院判決如左：
    主  文
甲○○連續施用第一級毒品，累犯，處有期徒刑壹年，扣案海洛因零點伍公克沒收銷
毀，注射針筒參支沒收。又連續施用第二級毒品，累犯，處有期徒刑捌月，扣案安非
他命零點貳伍公克沒收銷毀，吸食器壹個沒收。應執行有期徒刑壹年陸月，扣案海洛
因零點伍公克、安非他命零點貳伍公克均沒收銷毀，注射針筒參支、吸食器壹個均沒
收。
    事  實
一、甲○○前因違反毒品危害防制條例轉讓第二級毒品案件，經台灣屏東地法方院判
    處有期徒刑九月，於民國九十一年二月七日執行完畢，前復前因施用第一、二級
    毒品海洛因、安非他命案件，經強制戒治期滿，由台灣屏東地方法院檢察署檢察
    官於八十八年十二月六日，以八十八年度戒毒偵字第一五四號不起訴處分確定。
    嗣甲○○於五年內復於九十一年七、八月間起至九十二年三月九日止，復基於施
    用第一級毒品海洛英及第二級毒品安非他命之概括犯意，在屏東縣縣林邊鄉○○
    村○○路一號住處，每二至三天施用海洛英一次，另施用安非他命共計三次，嗣
    先為警於九十一年九月十三日十六時許，在屏東縣林邊鄉○○村○○路一號查獲
    ，並扣得第一、二級毒品海洛因零點五公克、安非他命零點二五公克及其所有供
    施用海洛英之注射針筒一支、供施用安非他命之吸食器一個，次為警於九十一年
    九月十六日十八時許，在高雄縣林園鄉○○○○○路口為警查獲，並扣得供施用
    海洛英之注射針筒二支，再於九十一年十月二十二日十六時三十五分，在屏東縣
    林邊鄉○○村○○路一號住處，為警查獲，並扣得其所有供施用海洛英之注射針
    筒一支，復於九十二年三月十二日十六時二十五分，在屏東縣佳冬鄉○○村○○
    路一○四號，為警查獲，並扣得其所有供施用海洛英之注射針筒一支。
二、案經屏東縣警察局東港分局、高雄市政府警察局小港分局報請台灣屏東地方法院
    檢察署檢察官偵查起訴。
    理  由
一、右揭事實業據被告甲○○坦承不諱，且被告為警查獲採驗之尿液，經送鑑驗結果
    ，亦呈甲基安非他命、嗎啡陽性反應，有高雄市立凱旋醫院煙毒尿液檢驗成績書
    一紙、屏東縣衛生局煙毒及麻醉藥品類委託檢驗結果通知書一紙在卷可稽，另僅
    呈嗎啡陽性反應者，亦有屏東縣衛生局煙毒及麻醉藥品類委託檢驗結果通知書一
    紙在卷可憑，此外，並有海洛因零點五公克、安非他命零點二五公克及其供施用
    毒品之器具注射針筒五支、吸食器一個扣案足稽，而扣案海洛英、安非他命確係
    第一、二級毒品海洛英、安非他命，亦有初步檢驗報告單二紙在卷可稽。又被告
    前因施用第一、二級毒品海洛因、安非他命案件，經強制戒治期滿，由台灣屏東
    地方法院檢察署檢察官於八十八年十二月六日，以八十八年度戒毒偵字第一五四
    號不起訴處分確定，有不起訴處分書一紙在卷可按，被告五年內再犯本件施用毒
    品犯行已臻明確，應依法論科。
二、核被告甲○○所為係犯毒品危害防制條例第十條第一項施用第一級毒品罪、同條
    例第十條第二項施用第二級毒品罪。被告先後多次施用第一、二級毒品犯行，時
    間緊接，方法相同，所犯係構成要件同一之罪名，顯係基於概括犯意為之，係連
    續犯，應依刑法第五十六條之規定，以一罪論並加重其刑。被告連續施用第一、
    二級毒品之際分別多次持有第一、二級毒品，亦係基於概括犯意，本應論以連續
    持有第一、二級毒品罪，惟其持有後進而施用，持有之低度行為應為施用之高度
    行為所吸收，乃不另論。被告施用第一級毒品及施用第二級毒品，犯意各別，行
    為互異，應分論併罰。公訴意旨雖僅就被告於九十一年九月十三日十六時三十分
    往前回溯七十二小時內某時，施用第一級毒品海洛因及第二級毒品安非他命各一
    次部分犯行起訴，未敘及事實欄一被告連續施用之事實，然因與起訴部分有連續
    犯之裁判上一罪關係，自應併予審理。被告前因違反毒品危害防制條例轉讓第二
    級毒品案件，經台灣屏東地法方院判處有期徒刑九月，於九十一年二月七日執行
    完畢，有台灣高等法院被告全國刑案紀錄表可按，為累犯，應依法加重其刑，並
    與連續犯加重部分遞加重之。審酌被告之犯罪動機、目的、手段，致生危害於社
    會風氣，犯後於偵查中否認部分犯行，惟於本院尚知坦承犯行等一切情狀，各量
    處如主文所示之刑，並定其應執行之刑。扣案含海洛因零點五公克、安非他命零
    點二五公克，應依毒品危害防制條例第十八條第一項前段之規定，宣告沒收銷燬
    之，扣案注射針筒五支，其中除九十一年九月十六日十八時許為警查獲之二支無
    證據足認係被告所有外（九十一年度檢總管九八八九號），其餘三支注射針筒及
    吸食器一個分為被告所有且供施用海洛英、安非他命所用之物，應依刑法第三十
    八條第一項第二款宣告沒收。
據上論斷，應依刑事訴訟法第二百九十九條第一項前段，毒品危害防制條例第十條第
一項、第二項、第十八條第一項前段，刑法第十一條、第五十六條、第四十七條、第
三十八條第一項第二款、第五十一條第五款，判決如主文。
中      華      民      國      九十二      年     四     月    十五    日
                                      臺灣屏東地方法院刑事第四庭
                                          法  官   郭書豪
右正本證明與原本無異。
如不服本判決應於收受本判決後送達後十日內向本院提出上訴書狀，其未敘述上訴理
由者，並得於提起上訴後十日內向本院補提理由書狀（均須按他造當事人之人數附繕
本 ）「切勿逕送上級法院」
                書記官   唐淑嫻
中      華      民      國      九十二      年     四     月    十五    日
附錄法條
毒品危害防制條例第十條
施用第一級毒品者，處六月以上五年以下有期徒刑。
施用第二級毒品者，處三年以下有期徒刑。


司法院資訊處製作；財團法人民間司法改革基金會備份。
